臺灣雲林地方法院刑事判決　　　　　　　 96年度訴字第378號
公　訴　人　臺灣雲林地方法院檢察署檢察官
被　　　告　甲○○
　　　　　　　　　　國民
　　　　　　　　　　（另案於臺灣雲林看守所執行中）
上列被告因違反毒品危害防制條例案件，經檢察官提起公訴（95
年度毒偵字第1458號、第1501號、第1656號、第1848號、96年度
毒偵字第3 號），被告就被訴事實為有罪之陳述，經本院合議庭
認為適當後，裁定由受命法官獨任進行簡式審判程序，判決如下
：
    主      文
甲○○施用第一級毒品，累犯，處有期徒刑壹年拾月，扣案之第
一級毒品海洛因貳包（壹包淨重零點壹伍公克，壹包淨重零點貳
捌公克）沒收銷燬之，扣案之外包裝貳袋、注射針筒肆支、殘渣
袋壹個及空夾鏈袋壹個均沒收之；又施用第二級毒品，累犯，處
有期徒刑肆月。應執行有期徒刑貳年，扣案之第一級毒品海洛因
貳包（壹包淨重零點壹伍公克，壹包淨重零點貳捌公克）沒收銷
燬之，扣案之外包裝貳袋、注射針筒肆支、殘渣袋壹個及空夾鏈
袋壹個均沒收之。
    事實及理由
壹、犯罪事實：
    甲○○前因施用毒品案件，經本院於民國92年間裁定送觀察
    、勒戒後，認無繼續施用毒品傾向，由臺灣雲林地方法院檢
    察署檢察官於92年3 月12日，以91年度毒偵字第1267號不起
    訴處分確定，並於同日釋放出所。復因竊盜案件，經本院於
    92年間判處有期徒刑3 年確定，於92年6 月3 日入監執行，
    94年8 月9 日假釋出監，所餘刑期交付保護管束，甫於95年
    4 月3 日假釋期滿未經撤銷，以執行完畢論。詎其仍不知悔
    改，施用毒品成癮，於觀察勒戒執行完畢後，5 年內復基於
    施用第一級毒品之犯意，自95年9 月14日採尿前72小時內之
    某時起至同年12月21日20時許止，在雲林縣崙背鄉之公園或
    旅社等處，以將第一級毒品海洛因（下稱海洛因）摻水置入
    針筒內注射之方式，接續施用海洛因多次，平均2 天施用1
    次；另基於施用第二級毒品之犯意，於95年12月22日之某時
    ，在臺北縣新莊市某處，以將第二級毒品甲基安非他命（下
    稱甲基安非他命）置於鋁箔紙上燒烤吸食其煙之方式，施用
    甲基安非他命1 次。經警分別於：(一)95年9 月14日22時許，
    在雲林縣崙背鄉○○村○○路247 號211 室查獲，並當場扣
    得注射針筒1 支，經採集其尿液送驗，檢驗結果呈「嗎啡陽
    性」反應。(二)95年9 月23日14時20分許，在雲林縣崙背鄉○
    ○路與南光路口查獲，並當場扣得海洛因1 小包（淨重0.15
    公克，空包裝重0.21公克）、注射針筒1 支，經採集其尿液
    送驗，檢驗結果呈「嗎啡陽性」反應。(三)95年10月24日21時
    30分許，在雲林縣虎尾鎮○○路與長春路口查獲，並當場扣
    得注射針筒1 支、夾鏈袋1 個，經採集其尿液送驗，檢驗結
    果呈「嗎啡陽性」反應。(四)95年12月1 日23時30分許，在雲
    林縣虎尾鎮○○路旁查獲，並當場扣得海洛因1 小包（淨重
    0.28公克，空包裝重0.26公克），經採集其尿液送驗，檢驗
    結果呈「嗎啡陽性」反應。(五)95年12月22日11時0 分許，在
    雲林縣虎尾鎮墾地里北新庄9 鄰6 號查獲，並當場扣得殘渣
    袋1 個、注射針筒1 支，經採集其尿液送驗，檢驗結果呈「
    嗎啡陽性」、「甲基安非他命陽性」反應。
貳、認定犯罪事實所憑證據及理由：
    一本件被告所犯毒品危害防制條例第10條第1 項、第2 項施
      用第一級、第二級毒品罪，均係死刑、無期徒刑、最輕本
      刑為3 年以上有期徒刑以外之罪，其於準備程序就前揭被
      訴事實為有罪之陳述，經受命法官告知簡式審判程序之旨
      ，並聽取其與公訴人之意見後，本院合議庭裁定由受命法
      官獨任進行簡式審判程序，是本件之證據調查，依刑事訴
      訟法第273 條之2 規定，不受同法第159 條第1 項、第16
      1 條之2 、第161 條之3 、第163 條之1 及第164 條至第
      170 條規定之限制，合先敘明。
    二起訴書記載被告甲○○於95年7 月中旬起至同年12月21日
      止，反覆、延續施用多次海洛因。然到庭檢察官就被告於
      95年9 月14日採尿前72小時前施用海洛因之犯行，減縮不
      請求審判，認被告僅於5 次採尿前72小時內之某時施用海
      洛因5 次，故本院之審判範圍，係被告於95年9 月14日採
      尿前72小時起至95年12月22日採尿前72小時內之某時止施
      用海洛因之犯行，併此敘明。
    三證據名稱及證據資料：
      1.詮昕科技股份有限公司濫用藥物尿液檢驗報告5 份。證
        明：被告於95年9 月14日、95年9 月23日、95年10月24
        日及95年12月1 日採尿送驗，均呈現嗎啡陽性反應；95
        年12月22日採尿送驗，則呈現嗎啡及甲基安非他命陽性
        反應。
      2.扣案之海洛因2 包（1 包淨重0.15公克，1 包淨重0.28
        公克）及法務部調查局95年10月22日調科壹字第095230
        27780 號、96年4 月6 日調科壹字第09623031140 號鑑
        定通知書各1 份。證明：被告持有並施用海洛因之犯行
        。
      3.扣案之注射針筒4 支、殘渣袋1 個及空夾鏈袋1 個。證
        明：被告以扣案之殘渣袋及夾鏈袋包裝海洛因，並將海
        洛因置於注射針筒內摻水注射之事實。
      4.刑案資料查註紀錄表、全國施用毒品案件紀錄表各1 份
        。證明：被告於觀察勒戒執行完畢後5 年內，再犯施用
        第一級、第二級毒品罪。
      5.被告於本院審理時之自白。
      被告之自白與相關證據均相符合，本件事證明確，被告之
      犯行應堪認定。
、論罪科刑之理由：
    一被告所為，係犯毒品危害防制條例第10條第1 項、第2 項
      之施用第一級、第二級毒品罪。被告持有海洛因及甲基安
      非他命之低度行為，分別為施用毒品之高度行為所吸收，
      不另論罪。
    二刑法第56條連續犯之規定，於94年1 月7 日經立法院刪除
      ，新修正刑法於95年7 月1 日施行，依刪除連續犯規定之
      立法說明略謂：連續犯之規定廢除後，對於部分習慣犯，
      如竊盜、吸毒等犯罪，在實務之運用上，可以補充解釋之
      方式，發展接續犯之概念，對於合乎接續犯或包括的一罪
      之情形，認為構成單一之犯罪，以限縮數罪併罰之範圍，
      用以解決數罪併罰造成刑罰過重之不合理現象。又接續犯
      乃行為人主觀上出於一犯罪決意，在時間空間密接之情況
      下，出於數個行為（按：此乃自然行為，有以舉動稱之）
      而持續侵害同一法益之犯罪，其特徵在於每個行為原即足
      獨立成罪（反面而言，即其所實現之構成要件並非預定須
      實施數次行為始足成罪），然由於自數行為完成後逆溯觀
      察之結果，各該行為於時空密接之情況下，顯然於評價上
      喪失其獨立性，遂將各該行為全體包括地斷為一罪，此與
      集合犯之概念，尚有不同（按：集合犯乃立法者於架構構
      成要件行為時，原即將多數同種行為之反覆實施預定於內
      ，從而，實施1 次固仍足以成罪，縱使於同一意思下多次
      反覆實施，亦僅包括地成立一罪，如收集犯、散布犯、常
      業犯）。依上開立法說明，對於習慣犯者，立法者鼓勵以
      接續犯之概念認定被告之罪數，以避免數罪併罰之過苛。
      本案被告於短短3 個月內，在雲林縣崙背鄉之公園或旅社
      等處多次施用海洛因，平均2 天施用1 次，施用次數頻繁
      ，查獲5 次驗尿均呈現嗎啡陽性反應，且除第1 次遭查獲
      未扣得海洛因或施用器具外，第2 、3 、4 、5 次查獲時
      ，均扣得海洛因、注射針筒、夾鏈袋等施用器具，本院因
      此認定，被告於行為時，已施用海洛因成癮，具有施用海
      洛因之習慣，屬習慣犯，其各次施用海洛因之時間、地點
      密接，乃出於施用海洛因之單一決意，接續為之，各為接
      續犯，自應論以一罪。起訴書認被告施用海洛因犯行係集
      合犯，到庭檢察官更正為數罪併罰，均容有誤會，應予更
      正。
    (三)又被告因竊盜案件，經本院於92年間判處有期徒刑3 年確
      定，於92年6 月3 日入監執行，94年8 月9 日假釋出監，
      所餘刑期交付保護管束，甫於95年4 月3 日假釋期滿未經
      撤銷，以執行完畢論，有臺灣高等法院被告前案紀錄表1
      份在卷可稽。被告於有期徒刑執行完畢後，5 年內故意再
      犯本件有期徒刑以上之罪，均為累犯，應各依刑法第47條
      第1 項加重其刑。
    (四)本院審酌被告前有竊盜、贓物、賭博及施用毒品前科，有
      前開臺灣高等法院被告前案紀錄表1 份在卷可稽，素行不
      良；被告僅國中畢業，智識淺薄，原從事鐵工，月入約一
      、二萬元；前經觀察、勒戒，且屢遭查獲施用毒品，仍未
      知悔改，心生警惕，屢屢犯案，顯然依賴毒品甚深，及其
      犯罪動機、方法、手段、施用頻繁，犯後坦承犯行、具有
      悔意，態度尚稱良好等一切情狀，分別量處如主文所示之
      刑，並定其應執行刑。
    (五)扣案之海洛因2 包（1 包淨重0.15公克，1 包淨重0.28公
      克），應依毒品危害防制條例第18條第1 項前段規定諭知
      沒收銷燬之；外包裝2 袋係用於包裹毒品，防其裸露、逸
      出、潮濕，便於持有藉以施用，及扣案之注射針筒4 支、
      殘渣袋1 個及夾鏈袋1 個，均為被告所有，供其施用海洛
      因所用之物，業據被告供述明確，併依刑法第38條第1 項
      第2 款諭知沒收。
四、適用之法律：
    依刑事訴訟法第273 條之1 第1 項、第299 條第1 項前段，
    毒品危害防制條例第10條第1 項、第2 項、第18條第1 項前
    段，刑法第11條前段、第47條第1 項、第38條第1 項第2 款
    、第51條第5 款，判決如主文。
中　　華　　民　　國　　96　　年　　6 　　月　　29　　日
                  刑事第五庭    法  官　楊　欣　怡
以上正本證明與原本無異。
如不服本判決，應於判決送達後10日內，向本院提出上訴狀。
                                書記官　洪　秀　虹
中　　華　　民　　國　　96　　年　　7 　　月　　2 　　日
附錄法條：
毒品危害防制條例第10條
施用第一級毒品者，處六月以上五年以下有期徒刑。
施用第二級毒品者，處三年以下有期徒刑。
